【裁判字號】    95,易,7
【裁判日期】    950728
【裁判案由】    竊盜
【裁判全文】
臺灣桃園地方法院刑事判決                 95年度易字第7號
公  訴  人  臺灣桃園地方法院檢察署檢察官
被      告  子○○
                    （現另案於臺灣武陵監獄執行）
上列被告因竊盜案件，經檢察官提起公訴（94年度偵字第18641
號、第20365 號），暨移送併案審理（94年度偵字第21461 號、
95年度偵字第55號、第4311號、第5791號），本院合議庭裁定改
依簡式審判程序，茲判決如下：
    主  文
子○○共同連續攜帶兇器竊盜，累犯，處有期徒刑壹年貳月。扣
案之Ｔ型扳手、鑰匙、螺絲起子各壹支，均沒收。
    事  實
一、子○○前曾犯竊盜、毒品危害防制條例案件，經分別判處有
    期徒刑10月、5 月、1 年2 月，3 者接續執行，刑期自89年
    6 月9 日起算，嗣假釋出監，後經撤銷假釋，應執行殘刑10
    月19日；另因犯毒品危害防制條例案件，經本院於民國91年
    11月11日以91年度易字第1727號判決判處有期徒刑6 月；前
    開殘刑10月19日及有期徒刑6 月接續執行，於92年6 月11日
    入監執行，於93年10月19日縮刑期滿執行完畢，翌日出監。
二、詎其仍不知悔改。意圖為自己不法之所有，基於竊盜之概括
    犯意，連續為下列竊盜犯行：
（一）子○○與乙○○（業經判決確定）基於竊盜之犯意聯絡
      ，於94年10月17日凌晨1 時30分許，在桃園縣中壢市○○○路○ 段1 巷38弄2 號旁之空地，由子○○攜帶其所有、
      以之揮刺足以傷害他人生命、身體，客觀上具有危險性之
      Ｔ型扳手1 支，竊取己○○所有之車牌號碼3H-3248 號自
      用小客車，乙○○則在旁把風，得手後將之藏放在桃園縣
      平鎮市○○路路旁。嗣因乙○○欲駕車載運狗籠，認駕
      駛前開車牌號碼3H-3248 號自用小客車載運不便，子○○
      思及其一名真實姓名、年籍不詳，綽號「阿偉」之友人曾
      竊取車牌號碼KU-3178 號自用小客車（所有人鍾壬癸，由
      辛○○占有使用）並將之停放在桃園縣平鎮市○○路○ 段
      178 號旁，即提議竊取該車使用，子○○即與乙○○復基
      於竊盜之犯意聯絡，一同前往上開地點，發覺車牌號碼KU
      -3178 號自用小客車之油料已耗盡，子○○即囑乙○○至
      加油站購買汽油，俟乙○○購買後，其2 人即至桃園縣平
      鎮市○○路路旁駕駛車牌號碼3H -3248號自用小客車至桃
      園縣中壢市○○○路○ 段865 號後方空地藏放，再攜帶汽
      油一同步行至平鎮市○○路○ 段178 號旁，甫將汽油加入
      車牌號碼KU-3178 號自用小客車油箱內時，適警員途經該
      處而當場查獲，致未得逞，警員再依子○○之供述，於中
      壢市○○○路○ 段865 號後方空地起獲車牌號碼3H-3248
      號自用小客車，並扣得子○○所有、供其與乙○○竊取該
      車之Ｔ型扳手1 支，而查悉上情。
（二）子○○與庚○○（業經判決在案）共同基於意圖為自己不
      法所有之犯意聯絡，於94年9 月16日上午，一同至桃園縣
      龍潭鄉大平村1 鄰稻香村1 號「稻香村酒店」頂樓，由庚○○在旁把風，子○○則撿拾不詳之人遺留在該處、客觀
      上足供兇器使用之油壓剪、拔釘器及老虎鉗各1 支，竊取
      變電箱銅線圈，得手後置放於身旁地面，欲持以變賣，甫
      得手之際適為「稻香村酒店」負責人壬○○（起訴書誤載
      為劉永豐）發現而報警查獲，並扣得前開所有人不詳之油
      壓剪、拔釘器及老虎鉗各1 支。
（三）於94年8 月11日7 時許，在桃園縣龍潭鄉國軍桃園總醫院
      停車場內，竊取楊玉煌所有車牌號碼BJ-3120 號自用小客
      車，得手後供己代步使用。嗣子○○駕駛前開車輛搭載不
      知情之友人林弘達（業經檢察官為不起訴處分）於94年8
      月13日17時許行經桃園縣大溪鎮桃60線5.5 公里處時為警
      攔檢，子○○則趁隙逃逸。
（四）子○○與真實姓名、年籍不詳、綽號「阿財」之成年男子
      基於竊盜之犯意聯絡，並基於竊盜、毀損之概括犯意，於
      94年10月12日凌晨2 時50分許，由子○○攜帶其所有、以
      之揮刺足以傷害他人生命、身體，客觀上具有危險性之六
      角扳手1 支（未扣案，業經子○○丟棄而滅失不存在），
      至桃園縣大溪鎮○○路○ 段109 號前，連續破壞陳正春所
      有、由戊○○使用之車牌號碼LS-0779 號自用小客車右前
      車門門鎖、丁○○所有車牌號碼8119-GX 號自用小貨車右
      前車門門鎖後，進入車內竊取戊○○所有之現金新台幣（
      下同）300 餘元、丁○○所有之現金300 餘元，「阿財」
      則在旁把風，得手後花用殆盡。嗣經警調閱案發現場監視
      錄影帶後循線查獲子○○。
（五）於94年11月28日7 時許，在桃園縣八德市○○街55巷4 弄
      35號旁，持其所有之鑰匙1 支，竊取癸○○所有之車牌號
      碼KU-8683 號自用小客車，得手後供己代步使用。嗣於同
      日18時許，經警在桃園縣大溪鎮瑞興國宅旁武嶺橋下停車
      場查獲，並扣得子○○所有用以行竊上開車輛之鑰匙1 支
      。
（六）於94年12月3 日18時許，在桃園縣八德市○○路143 號1
      樓前，以其所有、以之揮刺足以傷害他人生命、身體，客
      觀上具有危險性之螺絲起子1 支，竊取丙○○所有之車牌
      號碼BK-9302 號自用小客車，得手後供己代步使用。嗣子
      ○○駕駛前開車輛搭載不知情之友人黃睿先（業經檢察官
      為不起訴處分）於94年12月3 日20時20分許行經臺北縣三
      重市○○路1 號前為警查獲，並扣得子○○所有用以行竊
      前開車輛之螺絲起子1 支。
三、案經桃園縣政府警察局中壢分局、平鎮分局、大溪分局、臺
    北縣政府警察局三重分局報告臺灣桃園地方法院檢察署檢察
    官偵查起訴暨移送併案審理。
    理  由
一、按被告所犯為死刑、無期徒刑、最輕本刑為 3年以上有期徒
    刑之罪或高等法院管轄第一審案件者外，於準備程序進行中
    ，被告先就被訴事實為有罪之陳述時，審判長得告知被告簡
    式審判程序之旨，並聽取當事人、代理人、辯護人及輔佐人
    之意見後，裁定進行簡式審判程序，刑事訴訟法第273 條之
    1 第1 項定有明文。本件被告子○○為有罪陳述，且所犯非
    死刑、無期徒刑、最輕本刑為3 年以上有期徒刑之罪或高等
    法院管轄第一審案件，經踐行上開程序後，由合議庭裁定由
    受命法官獨任改依簡式審判程序審理，合先敘明。
二、上開事實，業據被告子○○於本院審理時坦承不諱，復經共
    同被告乙○○、庚○○、被害人己○○、辛○○、癸○○、
    壬○○、丙○○、戊○○、丁○○、證人黃睿先、林弘達、
    甲○○分別於警詢、偵查及本院訊問時陳明在卷，並有贓物
    認領保管單、車輛竊盜、車牌失竊資料個別查詢報表─查詢
    車輛認可資料、車輛、車牌尋獲證明單、電腦輸入單、偵查
    報告、蒐證照片、監視錄影帶翻拍照片附卷可按，及鑰匙、
    螺絲起子、Ｔ型扳手、油壓剪、拔釘器及老虎鉗各1 支扣案
    可佐，足認被告前開自白確與事實相符，堪以採信。本件事
    證明確，被告犯行堪以認定，應予依法論科。
三、核被告所為事實欄一（三）、（五）所載犯行，係犯刑法第
    320 條第1 項竊盜罪；事實欄一（一）、（二）、（六）
    所載犯行，係犯刑法第321 條第1 項第3 款之攜帶兇器竊盜
    既遂罪；事實欄一（四）所載犯行，係犯刑法第321 條第1
    項第3 款之攜帶兇器竊盜既遂罪、第354 條毀損罪；事實欄
    一（一）所載犯行係犯刑法第320 條第3 項、第1 項之竊
    盜未遂罪。公訴意旨認被告所為事實欄一（一）之犯行係
    犯刑法第320 條第1 項之竊盜既遂罪（此部分雖於起訴書所
    犯法條欄漏未引用，然於事實欄中業已敘明），容有未洽。
    公訴意旨雖認被告與庚○○所為事實欄一（二）犯行，係破
    壞該處之圍籬而進入行竊，所為尚犯有同法第321 條第1 項
    第2 款之加重情形，惟被害人壬○○於警詢中陳稱：門鎖、
    玻璃、圍籬均有遭人破壞，但無法確定是否為被告等人所破
    壞等語，本件復查無任何證據足證被告等有破壞該處圍籬之
    情事，此部分公訴意旨容有誤會，附予敘明。被告與乙○○
    就事實欄一（一）、之竊盜犯行間、與庚○○就事實欄
    一（二）之竊盜犯行間、與真實姓名、年籍不詳、綽號「阿
    財」之成年男子間就事實欄一（四）之竊盜犯行間，分別有
    犯意聯絡與行為分擔，應論以共同正犯。被告先後犯2 次竊
    盜既遂、1 次竊盜未遂、5 次攜帶兇器竊盜既遂犯行、2 次
    毀損犯行，且其有如事實欄一所載之犯罪科刑、執行情形，
    有臺灣高等法院被告前案紀錄表在卷足參，而被告行為後，
    刑法業已於94年1 月7 日修正刪除第56條連續犯、第55條關
    於牽連犯之規定，並將原第47條：「受有期徒刑之執行完畢
    ，或受無期徒刑或有期徒刑一部之執行而赦免後，5 年以內
    再犯有期徒刑以上之罪者，為累犯，加重本刑至2 分之1 」
    之規定修正為第47條第1 項：「受徒刑之執行完畢，或一部
    之執行而赦免後，5 年以內故意再犯有期徒刑以上之罪者，
    為累犯，加重本刑至2 分之1 」，於同年2 月2 日公布，95
    年7 月1 日施行，此修正雖非犯罪構成要件之變更，但顯已
    影響行為人刑罰之法律效果，自屬法律變更，依刑法第2 條
    第1 項規定比較結果，不論依舊法第47條或新法第47條第1
    項之規定，被告所犯本件竊盜、毀損犯行均構成累犯，而被
    告於舊法時期所犯之8 次竊盜犯行、2 次毀損犯行，依新法
    應分論併罰之結果，其刑度顯較依修正前刑法第56條規定應
    各論以連續攜帶兇器竊盜、連續毀損1 罪，得加重其刑至2
    分之1 ，且前開2 罪名依修正前刑法第55條規定，有方法、
    目的之牽連關係，應從一重之連續攜帶兇器竊盜罪處斷之情
    形為重，故整體綜合比較之結果，自以舊法之規定較有利於
    被告，故被告本件犯行應依修正前刑法第56條連續犯規定各
    論以連續攜帶兇器竊盜、連續毀損1 罪，各依法加重其刑，
    依修正前刑法第55條規定從一重之連續攜帶兇器竊盜罪處斷
    ，並依修正前刑法第47條累犯之規定加重其刑至2 分之1 。
    被告有2 種刑之加重事由，爰依刑法第70條之規定遞予加重
    之。茲審酌被告曾犯有竊盜、毒品危害防制條例等前科，素
    行不佳，為圖一己私利，竟思不勞而獲，復竊取他人財物，
    惟坦承犯行，犯後態度尚佳，及其犯罪之動機、手段等一切
    情狀，量處如主文所示之刑，以資懲儆。扣案之Ｔ型扳手、
    鑰匙、螺絲起子各1 支為被告所有供犯事實欄一（一）、
    （五）、（六）竊盜犯行之工具，此據被告供陳在卷，而沒
    收為從刑之一種，附屬於主刑，不生比較輕重問題，亦不容
    與其他刑法總則規定割裂適用，爰依修正前刑法第38條第1
    項第2 款之規定宣告沒收。扣案之油壓剪、拔釘器及老虎鉗
    各1 支，被告及共犯庚○○均否認為渠等所有，尚不得宣告
    沒收，應由檢察官另行依法處理。被告持以犯事實欄一（四
    ）竊盜犯行之六角扳手1 支，並未扣案，被告供稱業已丟棄
    ，既已滅失而不存在，爰不諭知沒收，附予敘明。
據上論斷，應依刑事訴訟法第273 條之1 第1 項、第299 條第1
項前段，刑法第2 條第1 項前段、第28條、第321 條第1 項第3
款、第354 條、修正前刑法第56條、第55條、第47條、第38條第
1 項第2 款，判決如主文。
本案經檢察官古慧珍到庭執行職務。
中    華    民    國    95    年    7     月    28    日
                  刑事第十庭  法  官      蔡和憲
上正本證明與原本無異。
如不服本判決，應於送達後10日內，向本院提出上訴狀。
                              書記官      常毓生
中    華    民    國    95    年    7     月    31    日
中華民國刑法第321條第1項第3款：
犯竊盜罪而有左列情形之一者，處 6 月以上、 5 年以下有期徒
刑：
三  攜帶兇器而犯之者。
中華民國刑法第354條：
毀棄、損壞前二條以外之他人之物或致令不堪用，足以生損害於
公眾或他人者，處2 年以下有期徒刑、拘役或5 百元以下罰金。


司法院資訊處製作；財團法人民間司法改革基金會備份。
